【裁判字號】    94,訴,1637
【裁判日期】    950307
【裁判案由】    偽造文書等
【裁判全文】
臺灣臺南地方法院刑事判決              94年度訴字第1637號
公  訴  人  臺灣臺南地方法院檢察署檢察官
被      告  乙○○
上列被告因偽造文書等案件，經檢察官提起公訴（94年度偵緝字
第1282、1283號），被告就被訴事實為有罪之陳述，本院裁定進
行簡式審判程序，判決如下：
    主  文
乙○○行使偽造私文書，足以生損害於他人，處有期徒刑伍月，
如易科罰金，以參佰元折算壹日。
    事  實
一、乙○○因缺錢花用，欲辦理動產抵押貸款，乃意圖為自己不
    法之所有，利用其因探視小孩而得以出入其前妻甲○○住處
    之機會，於民國九十三年九月三日至十月四日間某日，在臺
    南縣永康市○○路二三九巷二十弄十號甲○○之住處，竊取
    甲○○所有之車牌號碼2U-5259號自小客車之原始證件、行
    車執照及私章，得手後，於九十三年十月四日，在公路局嘉
    義監理站臺南監理所，盜用其私取之甲○○印章蓋於汽車車
    輛異動登記書原車主欄內而偽造甲○○名義之文書，持向不
    知情之該監理站承辦人員林之筠行使，以申辦車輛異動登記
    ，將上開自小客車登記為其所有，足生損害公路監理機關對
    於車籍管理之正確性及甲○○。乙○○完成上開車輛過戶登
    記後，於同日意圖為自己不法之所有，明知上開自小客車係
    其以偽造文書方式登記為其所有，且車輛均停放在其前妻甲
    ○○住處，由甲○○管領使用，仍佯依動產擔保交易法所定
    之動產抵押方式，以上開自小客車設定動產抵押，向遠東國
    際商業銀行股份有限公司（下稱遠東銀行）申辦汽車貸款，
    與遠東銀行約定自九十三年十一月五日起至九十五年十月五
    日止分二十四期清償，並約定車輛停放處所為其戶籍住所（
    臺南縣永康市○○○路一六六號之四），致遠東銀行誤認其
    係上開自小客車車主，陷於錯誤而同意貸款並交付新台幣（
    下同）十二萬元，乙○○得款後，全未依約繳款。嗣甲○○
    發現其上開自小客車原始證件及行車執照失竊，車輛並經過
    戶為乙○○所有，報警查獲乙○○上開竊盜及偽造文書事實
    。遠東銀行則將上開動產擔保債權轉讓予和潤企業股份有限
    公司（下稱和潤公司），經和潤公司告訴乙○○涉嫌違反動
    產擔保交易法，偵查中查悉上情。
二、案經甲○○訴由台南縣警察局永康分局報請台灣台南地方法
    院檢察署檢察官偵查後起訴。
    理  由
一、上揭事實，業據被告乙○○於偵查及本院審理中坦承不諱，
    核與被害人甲○○指訴；及證人劉傑峰證述之情節相符，並
    有汽車車輛異動登記書、汽車異動歷史查詢表、貸款借據暨
    動產抵押契約書、動產擔保交易動產抵押設定登記申請書、
    動產擔保交易動產抵押設定債權人變更登記申請書、債權讓
    予契約書、和潤公司客戶應收展期餘額表、債權讓與契約書
    附卷可稽，被告自白核與事實相符，事證明確，其犯行應足
    認定。
二、核被告所為，係犯刑法第三百二十條第一項竊盜罪、第二百
    十六條、第二百十條行使偽造私文書罪、第三百三十九條第
    一項詐欺取財罪。被告盜用甲○○印章之行為，為偽造私文
    書行為之部分行為；其偽造後復持以行使，偽造之低度行為
    應為行使之高度行為所吸收，均不另論罪。被告所犯上開三
    罪間，有方法結果之牽連關係，為牽連犯，應依刑法第五十
    五條之規定從一重之行使偽造私文書罪處斷。爰審酌被告犯
    罪動機、目的、手段、所生損害、及犯罪後態度等一切情狀
    ，量處如主文所示之刑，併諭知易科罰金之折算標準。另上
    揭汽車車輛異動登記書已交付公路局嘉義監理站臺南監理所
    自非被告所有，復非違禁物；又「甲○○」印文並非偽造印
    章之印文，不在刑法第二百十九條所定沒收之列（最高法院
    四十八年台上字第一一三號判例參照），爰均不為宣告沒收
    之諭知，附此敘明。
據上論斷，應依刑事訴訟法第二百七十三條之一第一項、第二百
九十九條第一項前段，刑法第二百十六條、第二百十條、第三百
二十條第一項、第三百三十九條第一項、第五十五條、第四十一
條第一項前段，罰金罰鍰提高標準條例第一條前段、第二項，判
決如主文。
本案經檢察官丙○○到庭執行職務
中    華    民    國    95    年    3    月    7    日
                  刑事第三庭    法  官  鍾邦久
以上正本證明與原本無異。
如不服本判決，應於判決送達後10日內，向本院提出上訴狀。
                                書記官  曾盈靜
中    華    民    國    95    年    3     月    7     日
附錄法條：
中華民國刑法第320條
(普通竊盜罪、竊佔罪)
意圖為自己或第三人不法之所有，而竊取他人之動產者，為竊盜
罪，處 5 年以下有期徒刑、拘役或 500 元以下罰金。
意圖為自己或第三人不法之利益，而竊佔他人之不動產者，依前
項之規定處斷。
前二項之未遂犯罰之。
中華民國刑法第216條
(行使偽造變造或登載不實之文書罪)
行使第 210 條至第 215 條之文書者，依偽造、變造文書或登載
不實事項或使登載不實事項之規定處斷。
中華民國刑法第210條
(偽造變造私文書罪)
偽造、變造私文書，足以生損害於公眾或他人者，處 5 年以下有
期徒刑。
中華民國刑法第339條
(普通詐欺罪)
意圖為自己或第三人不法之所有，以詐術使人將本人或第三人之
物交付者，處5年以下有期徒刑、拘役或科或併科1千元以下罰金
。
以前項方法得財產上不法之利益或使第三人得之者，亦同。
前二項之未遂犯罰之。


司法院資訊處製作；財團法人民間司法改革基金會備份。
